

# FORMAÇÃO

## ENGENHARIA DA COMPUTAÇÃO

Centro Universitário Católico Salesiano Auxilium | Araçatuba/SP 2018-2022

### **HABILIDADES**

C++ Java

HTML CSS

JavaScript PHP

SQL Laravel

VueJS NodeJS

REST API Arduino

### **IDIOMAS**

Inglês Espanhol

**Telefone** (18) 98819-6113

Email engcaiomoizes@gmail.com

Website caiomoizes.vercel.app

**Endereço** Rua Mato Grosso, 1060, Ap. 14 Vila Mendonça, Araçatuba-SP

# CAIO MOIZÉS SANTOS

ENGENHEIRO DA COMPUTAÇÃO

#### SOBRE MIM

Profissional formado em Engenharia da Computação no UniSALESIANO Araçatuba-SP desde 2022, com habilidades em desenvolvimento de aplicações Windows com C++ e Firebird, atualmente desenvolvendo minhas habilidades com Laravel e VueJS para criação de sites responsivos. Busco oportunidades para iniciar uma carreira como programador e participar de projetos ambiciosos.

## EXPERIÊNCIA PROFISSIONAL

2019 ESTAGIÁRIO

Global Websites & Sistemas

Desenvolvimento backend de sites utilizando ASP e JavaScript, criação de banco de dados MySQL.

2020 - 2022 ESTAGIÁRIO

Cartório de Registro de Imóveis e Anexos

Manutenção de servidor de arquivos, infraestrutura de rede, formatação e manutenção de computadores, banco de dados Firebird.

2023 TÉCNICO DE INFORMÁTICA

HS Eletricidade

Manutenção de impressoras e computadores, desenvolvimento de servidor de arquivos Ubuntu, backup de arquivos e banco de dados Firebird.

2023 - atual

AUXILIAR DE CENTRO DE PROCESSAMENTO DE DADOS Secretaria Municipal de Assistência Social de Araçatuba-SP

Formatação de computadores, manutenção de infraestrutura de rede, desenvolvimento de servidor de arquivos, solicitação e execução de chamados nos equipamentos da Assistência Social.

# INFORMAÇÕES ADICIONAIS

- Trabalho voluntário e desenvolvimento pessoal com o Rotary Club de Valparaíso-SP.
- Alta experiência em montagem de computadores, principalmente voltado para jogos.
- Desenvolvi um protótipo de jogo de xadrez automático por comando de voz como trabalho de conclusão de curso, utilizando Android com linguagem Java e Arduino.